【裁判字號】    92,毒抗,137
【裁判日期】    920415
【裁判案由】    毒品危害防制條例
【裁判全文】
臺灣高等法院刑事裁定                            九十二年度毒抗字第一三七號
    抗  告  人
    即  被  告  甲○○
右抗告人因毒品危害防制條例案件，不服臺灣士林地方法院九十二年度毒聲字第一三
二號，民國九十二年二月十七日裁定（聲請案號：九十二年度聲戒字第二十四號，偵
查案號﹕九十二年度毒偵字第六九號），提起抗告，本院裁定如左：
    主  文
抗告駁回。
    理  由
一、台灣士林地方法院檢察署檢察官向原審法院聲請裁定令抗告人即被告甲○○入戒
    治處所施強制戒治，聲請意旨略以：被告前因施用毒品案件，經裁定送觀察、勒
    戒後，認有繼續施用毒品之傾向，復裁定送強制戒治，並於九十一年八月五日強
    制戒治期滿，經台灣士林地方法院檢察署檢察官於同年十一月一日以九十一年度
    戒毒偵字第八六號不起訴處分確定，詎被告復於九十一年十一月三日，在台北市
    北投區○○路一三六巷九號五樓住處，施用第一級毒品海洛因，為警於同年十一
    月六日下午三時許在上址查獲。訊據被告對上揭事實坦承不諱，經警採集被告之
    尿液送台灣尖端先進生技醫藥股份有限公司濫用藥物檢驗中心檢驗，結果呈嗎啡
    陽性反應，被告於前開不起訴處分後，五年內再犯毒品危害防制條例第十條第一
    項之施用第一級毒品罪，爰聲請裁定先令入戒治處所施以強制戒治。
二、原審法院審核後以檢察官之前開聲請於法並無不合，爰依毒品危害防制條例第二
    十三條第二項但書，裁定令被告入戒治處所施以強制戒治。
三、被告抗告意旨略以﹕被告並未施用毒品海洛因，實因罹患精神分裂症，長期服用
    含有可待因成份之藥物所致等語，並提出台北市立陽明醫院診斷書及處方明細為
    證。
四、本院查，被告於九十一年十一月三日，在台北市○○區○○路一三六巷九號五樓
    被告獲案後經警採集之尿水經送台灣尖端先進生技醫藥股份有限公司濫用藥物檢
    驗中心檢驗結果呈嗎啡陽性反應之事實，亦有該公司濫用藥物檢驗中心之檢驗報
    告可稽，觀諸該檢驗報告，係經以氣相層析質譜儀分析法確認，而以氣相層析質
    譜儀之方法作藥物及其代謝產物之定性及定量分析檢驗者，幾乎不會有偽陽性反
    應產生，亦即如尿液中未含有煙毒之反應者，即不可能產生因藥物所引起之偽陽
    性反應，有行政院國軍退除役官兵輔導委員會榮民總醫院八十三年四月七日（八
    三）北總內字第○三○三九號函可按；法務部調查局第六處八十五年九月二十六
    日（85）發技字第八五一一四九五二號函亦稱﹕使用氣相層析質譜儀分析法確認
    者，「可完全排除偽陽性之干擾」。可見若經以氣相層析質譜儀分析法確認者，
    可完全排除服用藥物可能產生之偽陽性之干擾。因之，被告所提之台北市立陽明
    醫院診斷書及處方明細，雖記載被告罹患慢性精神分裂症，並服用LODOPIN及
    VALIUM等藥物，然依上述說明，實不致於檢驗時發生偽陽性之反應。被告之辯解
    ，不可採信。其次，被告前因施用毒品，經法院裁定送觀察、勒戒後，認有繼續
    施用毒品之傾向，復裁定送強制戒治，並於九十一年八月五日強制戒治期滿，經
    台灣士林地方法院檢察署檢察官於同年十一月一日以九十一年度戒毒偵字第八六
    號不起訴處分確定之事實，有該署刑案資料查註紀錄表、台灣士林地方法院九十
    年度毒聲字第三一號裁定、台灣士林地方法院檢察署九十一年度偵字第八六號不
    起訴處分書可按，被告於前開不起訴處分後，五年內再犯毒品危害防制條例第十
    條第一項之施用第一級毒品罪，合於毒品危害防制條例第二十三條第二項但書之
    規定，原審法院依檢察官之聲請，依該條項之規定，裁定被告令入戒治處所施以
    強制戒治一年，本院經核並無違誤。被告抗告指摘原審裁定不當，為無理由，應
    予駁回。
據上論斷，應依刑事訴訟法第四百十二條裁定如主文。
中      華      民      國      九十二      年      四    月     十五   日
                              台灣高等法院刑事第七庭
                                  審判長法  官  吳  啟  民
                                        法  官  蘇  隆  惠
                                        法  官  林  瑞  斌
右正本證明與原本無異。
不得再抗告。
                                        書記官  丁  淑  蘭
中      華      民      國    九十二    年      四      月     十六     日


司法院資訊處製作；財團法人民間司法改革基金會備份。
